【裁判字號】    98,交簡上,127
【裁判日期】    980831
【裁判案由】    公共危險
【裁判全文】
臺灣臺南地方法院刑事判決           98年度交簡上字第127號
上  訴  人
即  被  告  乙○○
上列上訴人即被告因公共危險案件，不服本院98年度交簡字第12
62號中華民國98年5月4日第一審判決（聲請簡易判決處刑案號：
98年度偵字第5518號），提起上訴，本院管轄之第二審合議庭判
決如下：
    主  文
上訴駁回。
乙○○緩刑貳年。
    事實及理由
一、本院審理結果，認第一審簡易判決認事、用法及量刑均無不
    當，應予維持，並引用第一審簡易判決書及檢察官聲請簡易
    處刑書記載之事實、證據及理由（如附件）。
二、公訴人所提出之證據資料、方法及被告所提出之存款證明、
    里長證明、身心障礙手冊等證據資料、方法，業經本院於民
    國98年8月12日公開審理之始，經合議庭評議後當庭宣示具
    有證據能力並載明於審判筆錄。
三、上訴人即被告乙○○上訴意旨略以：伊自從會騎車以來，伊
    沒有發生任何重大的車禍、違規案件，只有這一次酒後駕車
    ，伊本身從93年脊椎骨受傷後就走路困難，希望法院體恤伊
    ，伊現在沒有工作，都是靠台南縣政府社會局每個月新台幣
    （下同）4千元的殘障補助金過生活，伊希望若判6萬元，將
    來執行可以每個月從伊的補助金4千元裡面扣1、2千元，伊
    要上訴，伊希望先判緩刑，若不能緩刑，則請求降低罰金額
    度等語。按刑罰之裁量，屬事實審法院之職權，除顯有失出
    失入等科罰與罪責不相當之情形外，應予尊重，不得任意加
    以指摘。經查：原審量刑之酌科，係審酌駕駛人飲酒後，會
    降低對光線之適應能力，削弱其對於路況及車前狀況辨識之
    正確性，亦使神經反應遲鈍，致使駕駛人駕車時無法適切操
    控車輛，因此酒後駕車，對一般往來之公眾及駕駛人自身皆
    具有高度危險性，此為智識健全之人所可認識者，且酒後不
    應駕車之觀念，復已透過教育、宣導及各類媒體廣為介紹傳
    達各界週知多年，準此，被告對於酒後不能駕車及酒醉駕車
    之危險性，本應有相當之認識，然被告既漠視自己安危，尤
    枉顧公眾道路通行之安全，而於服用酒類後之呼氣酒精濃度
    達每公升0.66毫克，已處於不能安全駕駛動力交通工具之狀
    態，仍駕駛機車上路，且行經中西區○○路時有行車搖晃不
    穩情事，顯對行車安全可能產生相當之危害，經警攔查訊問
    過程喋喋不休，且意識模糊，注意力無法集中等情，有警卷
    所附之測試觀察紀錄表一份可證，足證其無法安全駕駛等一
    切情狀而為謹慎之裁量，無何科罰與罪責不相當之瑕疵可指
    。是被告上訴意旨指摘原判決量刑顯然過重，難認為有理由
    ，此部分應予駁回。
四、末查，被告前未曾受有期徒刑以上刑之宣告，有臺灣高等法
    院被告全國前案紀錄表1份附卷可稽。本院審酌被告無固定
    職業收入，平常僅依靠社會局所補助之殘障金生活，且中度
    肢體障礙，領有身心障礙手冊，分別有台南縣永康市復興里
    里長出具之無固定職業收入證明、被告之永康市農會活期儲
    蓄存款存摺及中華民國身心障礙手冊各1份可資佐證，是被
    告經濟確實沈重，若被告終能誠意改過，謹記「喝酒不開車
    ，開車不喝酒」，則非無寬宥恤刑以使自新之正當理由。職
    是之故，本院認被告經此偵、審程序，應知警惕，信無再犯
    之虞，其宣告之刑以暫不執行為適當，爰諭知被告緩刑2年
    ，以啟自新。
據上論斷，應依刑事訴訟法第455條之1第1項、第3項、第368條
、第373條，刑法第74條第1項第1款，判決如主文。
本案經檢察官甲○○到庭執行職務。
中    華    民    國    98    年    8     月    31    日
                  刑事第二庭    審判長法  官  蘇義洲
                                      法  官  童來好
                                      法  官  黃瑪玲
以上正本證明與原本無異
不得上訴
                                      書記官  黃玉秀
中    華    民    國    98    年    8     月    31    日


司法院資訊處製作；財團法人民間司法改革基金會備份。
